【裁判字號】    99,審易,17
【裁判日期】    990129
【裁判案由】    竊盜
【裁判全文】
臺灣新竹地方法院刑事判決              99年度審易字第17號
公  訴  人  臺灣新竹地方法院檢察署檢察官
被      告  乙○○
上列被告因竊盜案件，經檢察官提起公訴（98年度偵字第6781號
），經被告於本院準備程序中，就被訴事實為有罪之陳述，經告
知被告簡式審判程序之旨，並聽取檢察官、被告之意見後，經本
院進行簡式審判程序，本院判決如下：
    主    文
乙○○犯攜帶兇器竊盜罪，累犯，處有期徒刑捌月。
    犯罪事實
一、乙○○前於民國92年間，因違反毒品危害防制條例案件，經
    本院於93年4月22日以93年度竹簡字第321號判決判處有期徒
    刑2 月確定；又於92年間，因竊盜案件，經本院於92年10月
    23日以92年度易字第451 號判決判處有期徒刑10月確定；復
    於92年間，因連續施用第一、二級毒品案件，經本院於93年
    2月27日以93年訴字第22號判決分別判處有期徒刑8月、6 月
    ，併定應執行有期徒刑1 年確定；再於92年間，因違反毒品
    危害防制條例及槍砲彈藥刀械管制條例等案件，經本院於93
    年4月13日以93年度訴字第107 號判決分別判處有期徒刑2月
    ，併科罰金新臺幣20000元，及有期徒刑8月，併定應執行有
    期徒刑9月，併科罰金新臺幣20000元確定。上開各案件，經
    本院於93年8月20日以93年度聲字第515號裁定定應執行有期
    徒刑2年6月確定，並於94年12月23日假釋付保護管束出監，
    迄至95年4月30日假釋期滿未經撤銷視為執行完畢。
二、詎乙○○仍不知悔改，竟意圖為自己不法之所有，於97年2
    月24日上午10時許前之某不詳時間，在新竹市○區○○路與
    寶山路口，持客觀上足以對人之生命、身體安全構成威脅且
    具有危險性可供兇器使用之一字型起子1 支（未扣案），企
    圖撬開甲○○所有之車牌號碼Z8—9136號自用小客車門鎖，
    因一字型起子斷裂在車輛門縫中，遂持一字型起子之柄頭部
    分敲破該車輛右前座之玻璃（毀損部分未據告訴），再爬入
    車內，竊取價值約新臺幣（下同）1萬5,000元之零件三環表
    ，得手後旋逃離現場。案經甲○○報案後，經警方至現場勘
    察採證，於該車駕駛座下方採集護板1 塊（其上有灰塵指紋
    及血跡），經送請內政部警政署刑事警察局鑑驗，可資比對
    指紋1 枚結果與乙○○之右中指指紋相符，始查知上情（乙
    ○○所竊得之上開零件三環表業遭乙○○丟棄，至今仍未尋
    獲）。
三、案經新竹市警察局第三分局報告臺灣新竹地方法院檢察署檢
    察官偵查起訴。
    理    由
一、程序部分：
    按除被告所犯為死刑、無期徒刑、最輕本刑為3 年以上有期
    徒刑之罪或高等法院管轄第一審案件者外，於前條第1 項程
    序進行中，被告先就被訴事實為有罪之陳述時，審判長得告
    知被告簡式審判程序之旨，並聽取當事人、代理人、辯護人
    及輔佐人之意見後，裁定進行簡式審判程序，刑事訴訟法第
    273條之1第1 項定有明文。本件被告乙○○所犯係死刑、無
    期徒刑、最輕本刑為3 年以上有期徒刑以外之罪，其於準備
    程序中就被訴事實為有罪之陳述，經告知簡式審判程序之旨
    ，並聽取公訴人及被告乙○○之意見後，本院認為適宜進行
    簡式審判程序，合先敘明。
二、認定被告乙○○犯行所憑之各項證據：
（一）被告乙○○於本院準備程序、簡式審判程序時均坦承不諱
      。其稱略以：伊於97年2 月24日某時，在新竹市○區○○
      路與寶山路口，持用之一字型起子1 支，企圖撬開被害人
      甲○○所有之車牌號碼Z8—9136號自用小客車門鎖，因一
      字型起子斷裂在車輛門縫中，遂持一字型起子之柄頭部分
      敲破該車輛右前座之玻璃後，爬入車內竊取車內之零件三
      環表，伊事後將之丟棄等語（見本院卷第20頁背面、23、
      24頁）。
（二）被害人甲○○於警詢、偵查中之指訴。其稱略以：他於97
      年2 月24日上午10時許，在新竹市○區○○路與寶山路口
      之路邊停車場，發現他所有車牌號碼Z8—9136號自用小客
      車之右前車窗遭敲破，經清點損失發現車內零件三環表遭
      竊走，他所有之車子係在距案發時的2、3年前在新竹市○
      ○路上之中古車行所買的，他的車子在遭破壞前沒有借給
      友人使用過，且該車輛並無送進維修場維修，只有在新竹
      市○○路或寶山路的汽車修理場附近換過3、4次機油，但
      是都沒有見過被告乙○○等語（見偵查卷第7、8、59、60
      頁）。
（三）內政部警政署刑事警察局98年7月13日刑紋字第098008871
      1號鑑驗書、98年6月14日刑事案件證物採驗紀錄表各1 份
      （見偵查卷第10至12頁）：證明現場所採集之其中一枚指
      紋與被告乙○○之右中指之指紋相符之事實。
（四）內政部警政署刑事警察局98年8月24日刑醫字第098010233
      4號鑑驗書、98年7月21日刑事案件證物採驗紀錄表、內政
      部警政署刑事警察局97年4 月22日刑醫字第0970048780號
      鑑驗書、97年3月31日刑事案件證物採驗紀錄表各1份（見
      偵查卷第13至15、17、18頁）：證明現場所採集之血跡棉
      棒之DNA-STR型別，與被告乙○○之DNA-STR型別相符之事
      實。
（五）新竹市警察局第三分局「甲○○汽車財物被竊案」勘察報
      告1 份、車輛尋獲後之現場狀況與採證照片30張（見偵查
      卷第19至41頁）：證明現場遭竊之情形。
（六）綜上，本件事證業臻明確，被告乙○○上揭犯行至堪認定
      ，應依法予以論科。
三、論罪科刑：
（一）論罪：按刑法第321條第1項第3 款之攜帶兇器竊盜罪，係
      以行為人攜帶兇器竊盜為其加重條件，此所謂兇器，其種
      類並無限制，凡客觀上足對人之生命、身體、安全構成威
      脅，具有危險性之兇器均屬之，且祇須行竊時攜帶此種具
      有危險性之兇器為已足，並不以攜帶之初有行兇之意圖為
      必要（最高法院79年度臺上字第5253號判例意旨足資參照
      ）。又被告乙○○所持之一字型起子為金屬材質，質地堅
      硬，客觀上足以對人之生命、身體安全構成威脅，且具有
      危險性，應屬兇器無疑，是核被告乙○○本件所為，係犯
      刑法第321條第1項第3款之攜帶兇器之加重竊盜罪。
（二）累犯：被告乙○○前於92年間，因違反毒品危害防制條例
      案件，經本院於93年4月22日以93年度竹簡字第321號判決
      判處有期徒刑2 月確定；又於92年間，因竊盜案件，經本
      院於92年10月23日以92年度易字第451 號判決判處有期徒
      刑10月確定；復於92年間，因連續施用第一、二級毒品案
      件，經本院於93年2 月27日以93年訴字第22號判決分別判
      處有期徒刑8月、6月，併定應執行有期徒刑1 年確定；再
      於92年間，因違反毒品危害防制條例及槍砲彈藥刀械管制
      條例等案件，經本院於93年4月13日以93年度訴字第107號
      判決分別判處有期徒刑2月，併科罰金新臺幣20000元，及
      有期徒刑8月，併定應執行有期徒刑9月，併科罰金新臺幣
      20000元確定。上開各案件，經本院於93年8月20日以93年
      度聲字第515號裁定應執行有期徒刑2年6 月確定，並於94
      年12月23日假釋付保護管束出監，迄至95年4 月30日假釋
      期滿未經撤銷視為執行完畢等情，有臺灣高等法院被告前
      案紀錄表1份附卷可稽，其於有期徒刑執行完畢5年內故意
      再犯本件有期徒刑以上之罪，為累犯，應依刑法第47條第
      1項之規定加重其刑。
（三）量刑：爰審酌被告乙○○除有上開構成累犯之前案紀錄外
      ，另有違反毒品危害防制條例、贓物、偽造貨幣、竊盜等
      刑事前科紀錄，有前揭所示之臺灣高等法院被告前案紀錄
      表可稽，足徵其素行不佳，其仍不思守法自制，循正當途
      徑獲取所需，竟為貪圖一己之私，恣意竊取他人財物，危
      害社會治安與他人財產安全，守法意識薄弱，事後復將竊
      得財物加以丟棄，造成追贓之困難及有礙財產犯罪之偵查
      ，且犯後仍一度飾詞狡辯，幸能及時省悟，於本院審理時
      坦承犯行，態度尚可，並同時考量其犯罪動機、手段、所
      生危害等一切情狀，爰量處如主文所示之刑，以示懲儆。
據上論斷，應依刑事訴訟法第273條之1 第1項、第299條第1項前
段，刑法第321條第1項第3款、第47條第1項，判決如主文。
本案經檢察官洪期榮到庭執行職務。
中    華    民    國    99    年    1     月    29    日
                  刑事第九庭  法  官    劉兆菊
以上正本證明與原本無異。
如不服本判決應於收受本判決後10日內向本院提出上訴書狀，上
訴書狀應敘述具體理由。上訴書狀未敘述上訴理由者，應於上訴
期間屆滿後20日內補提理由書狀於本院「切勿逕送上級法院」。
中    華    民    國    99    年    1     月    29    日
                              書記官    林兆嘉
附錄本案論罪科刑法條：
中華民國刑法第321條
犯竊盜罪而有左列情形之一者，處5月以上、5年以下有期徒刑：
一、於夜間侵入住宅或有人居住之建築物、船艦或隱匿其內而犯
    之者。
二、毀越門扇、牆垣或其他安全設備而犯之者。
三、攜帶兇器而犯之者。
四、結夥三人以上而犯之者。
五、乘火災、水災或其他災害之際而犯之者。
六、在車站或埠頭而犯之者。
前項之未遂犯罰之。

司法院資訊處製作；財團法人民間司法改革基金會備份。
